【裁判字號】    97,交聲,598
【裁判日期】    970331
【裁判案由】    違反道路交通管理處罰條例聲明異議
【裁判全文】
臺灣臺北地方法院交通事件裁定         97年度交聲字第598號
原處分機關  臺北市交通事件裁決所
異  議  人
即受處分人  甲○○
上列異議人即受處分人因違反道路交通管理處罰條例案件，對於
臺北市交通事件裁決所於中華民國九十七年一月九日所為之處分
（原處分案號：北市裁四字第裁二二─ＡＥＷ三七五九０四號）
，聲明異議，本院裁定如下：
    主  文
異議駁回。
    理  由
一、按道路交通管理處罰條例所稱之汽車，依該條例第三條第八
    款規定，包括機器腳踏車在內；而汽車駕駛人，不依遵行之
    方向行駛者，處新臺幣（下同）六百元以上一千八百元以下
    罰鍰，道路交通管理處罰條例第四十五條第一款定有明文。
    復按汽車駕駛人，違反上開規定者，應記違規點數一點，同
    法第六十三條第一項第一款亦有規定。又行為人如係騎乘機
    車不依遵行方向行駛者，嗣為警逕行舉發，而未在舉發違反
    道路交通管理事件通知單上所載之應到案日期前聽候裁決，
    經主管機關調查後仍認定其有上開違規行為者，依違反道路
    交通管理事件統一裁罰基準及處理細則第四十四條第一項及
    違反道路交通管理事件統一裁罰基準表之規定，需對該行為
    人處以一千八百元之罰鍰，並記違規點數一點。
二、本件異議人即受處分人甲○○於民國九十六年十月二十二日
    十九時五十分許，騎乘車牌號碼八ＨＮ─一五二號重型機車
    ，在臺北市○○○路○段二三三巷單行道內不依遵行方向逆
    向行駛，故為臺北市政府警察局大安分局敦化南路派出所警
    員曾俊哲攔停舉發，以受處分人有道路交通管理處罰條例第
    四十五條第一款規定之行為掣發臺北市政府警察局北市警交
    字第ＡＥＷ三七五九０四號舉發違反道路交通管理事件通知
    單予以舉發，受處分人未於舉發通知單上所載之應到案期限
    （九十六年十一月六日）前，向原處分機關臺北市交通事件
    裁決所申訴，嗣原處分機關認受處分人有上開違規行為，乃
    依道路交通管理處罰條例第四十五條第一款、第六十三條第
    一項第一款規定，於九十七年一月九日以北市裁四字第裁二
    二─ＡＥＷ三七五九０四號違反道路交通管理事件裁決書裁
    處受處分人罰鍰一千八百元，並記違規點數一點。
三、受處分人聲明異議意旨略以：警員開立罰單之時間係黃昏街
    頭照明不佳，伊騎乘機車進入該巷口時，並未發現有禁止進
    入標誌，之後才見地上有反向之白箭頭，正懷疑自己是逆向
    行駛時，即遭值勤員警攔停，伊僅是反應較慢，不代表有違
    規情事，警員之認定實有違誤，原處分應予撤銷云云。
四、經查：本件受處分人於九十六年十月二十二日十九時五十分
    許，騎乘車牌號碼八ＨＮ─一五二號重型機車，在臺北市○
    ○○路○段二三三巷單行道內不依遵行方向逆向行駛，故為
    臺北市政府警察局大安分局敦化南路派出所警員曾俊哲攔停
    舉發，以受處分人有道路交通管理處罰條例第四十五條第一
    款規定之行為掣發臺北市政府警察局北市警交字第ＡＥＷ三
    七五九０四號舉發違反道路交通管理事件通知單予以舉發等
    情，有上開舉發通知單一紙在卷可證，且受處分人對於伊確
    有於臺北市○○○路○段二三三巷內逆向行駛遭警員攔停一
    節亦不表爭執，是受處分人確有不依遵行方向行駛等情，堪
    以認定。受處分人雖以前詞置辯，惟駕駛人騎乘機車行駛於
    道路上，本應注意道路交通號誌、標誌、標線，依其指示小
    心行駛，以維護自身及其餘參與道路活動者之安全，是自不
    因受處分人一時疏忽，即解免其應負之違規責任。
五、綜上，受處分人確有騎乘前揭機車不按遵行方向行駛之違規
    行為。原處分機關依道路交通管理處罰條例第四十五條第一
    款規定，裁處受處分人罰鍰一千八百元，並依同法第六十三
    條第一項第一款併記違規點數一點，核無違誤，受處分人對
    上開處分異議，自無理由，應予駁回。
六、據上論斷，應依道路交通案件處理辦法第十九條，裁定如主
    文。
中    華    民    國    97    年    3     月    31    日
                        臺灣臺北地方法院交通法庭
                            法  官  劉素如
上正本證明與原本無異。
如不服本裁定，應於裁定送達後5 日內向本院提出抗告狀。
                            書記官  陳育君
中    華    民    國    97    年    3     月    31    日


司法院資訊處製作；財團法人民間司法改革基金會備份。
